宣示判決筆錄
原      告  和泰產物保險股份有限公司

法定代理人  莊瑞德  
訴訟代理人  莊子賢律師
            李維浚  
被      告  陳天松  
上列當事人間111年度中小字第479號請求損害賠償事件，於中華
民國111年3月25日上午9時20分整在臺灣臺中地方法院臺中簡易
庭宣示判決，出席職員如下：
    法      官  林筱涵
    書  記  官  張峻偉
朗讀案由。
法官朗讀主文宣示判決如下：
    主      文
被告應給付原告新臺幣壹萬零伍佰元，及自民國一一○年九月五
日起至清償日止，按週年利率百分之五計算之利息。
訴訟費用新臺幣壹仟元由被告負擔。
本判決得假執行。
    事實及理由之要領
一、原告主張：被告於民國109年2月26日21時48分許，駕駛車牌
    號碼000-0000號自用小客車，行經臺中市○區○○路000號前，
    因剎車未踩緊，碰撞原告所承保、訴外人鄭瑞心所駕駛，且
    為訴外人郎冠玉所有之車牌號碼0000-00號自用小客車（下
    稱系爭車輛），致系爭車輛受損，修復費用共計新臺幣（下
    同）10,500元（含鈑金費用5,000元、烤漆費用5,500元），
    而系爭車輛受損部分業由原告依保險契約予以理賠。為此，
    爰依保險法第53條之規定及侵權行為之法律關係，請求被告
    賠償上開修復費用10,500元，並聲明：被告應給付原告10,5
    00元，及自起訴狀繕本送達翌日起至清償日止，按週年利率
    百分之5計算之利息。
二、上開原告主張之事實，業據其提出行車執照、道路交通事故
    當事人登記聯單、現場圖、初步分析研判表【記載被告有駕
    駛疏忽之肇事原因、鄭瑞心尚未發現肇事因素】、維修明細
    表、估價單、統一發票、維修照片為證，並經本院向臺中市
    政府警察局第二分局調取本件交通事故之道路交通事故現場
    圖、調查報告表、補充資料表、初步分析研判表、現場及車
    損照片核閱無誤。被告已於相當時期受合法之通知，而於言
    詞辯論期日不到場，亦未提出準備書狀爭執，依民事訴訟法
    第436條之23準用第436條第2項適用第280條第3項、第1項之
    規定，視同自認。從而，原告依保險法第53條之規定及侵權
    行為之法律關係，請求被告給付修復費用10,500元（即鈑金
    費用5,000元、烤漆費用5,500元），及自起訴狀繕本送達翌
    日即110年9月5日起（見本院卷第65頁送達證書）至清償日
    止，按週年利率百分之5計算之利息，為有理由，應予准許
    。
三、訴訟費用負擔及假執行宣告之依據：民事訴訟法第78條、第
    436條之19第1項、第436條之20。
　
民事訴訟法第436條之24第2項：
對於本判決之上訴，非以違背法令為理由，不得為之。
如對本判決上訴，須於判決送達後20日內向本院提出上訴狀，並
須表明原判決所違背之法令及其具體內容與依訴訟資料可認為原
判決有違背法令之具體事實之上訴理由（均須按他造當事人之人
數附繕本）。
中　　華　　民　　國　　111 　年　　3 　　月　　25　　日
                  臺灣臺中地方法院臺中簡易庭
                                  法  官  林筱涵
                                  書記官  張峻偉
以上正本證明與原本無異。
中　　華　　民　　國　　111 　年　　3 　　月　　25　　日
                                  書記官  張峻偉